【裁判字號】    99,補,706
【裁判日期】    990610
【裁判案由】    確認僱傭關係存在
【裁判全文】
臺灣板橋地方法院民事裁定               99年度補字第706號
原      告  丙○○
            乙○○
            甲○○
共      同
訴訟代理人  宋忠興律師
上列原告與被告西北工業股份有限公司間請求確認僱傭關係存在
事件，本院裁定如下：
    主      文
原告丙○○應於本裁定送達後五日內繳納裁判費新臺幣伍萬壹仟
柒佰柒拾柒元，逾期即駁回其訴。
原告乙○○應於本裁定送達後五日內繳納裁判費新臺幣伍萬玖仟
壹佰零參元，逾期即駁回其訴。
原告甲○○應於本裁定送達後五日內繳納裁判費新臺幣伍萬零玖
拾肆元，逾期即駁回其訴。
    理      由
一、按提起民事訴訟應依民事訴訟法第1編第3章第1節、第2節之
    規定繳納裁判費，此為必須具備之程式。又按因定期給付或
    定期收益涉訟，以權利存續期間之收入總數為準；期間未確
    定時，應推定其存續期間。但其期間超過10年者，以10年計
    算，民事訴訟法第77條之10亦有明文。再按原告之訴，有民
    事訴訟法第249條第1項所列各款情形之一，依其情形可以補
    正，審判長應定期間命其補正，亦為同法條第1 項所明定。
二、原告起訴雖據繳納裁判費新臺幣（下同）參仟元，惟查本件
    訴訟標的價額核定如下：
  (一)原告丙○○部分：依原告主張之事實，其係自民國78年9 月
    9 日起受被告僱用，兩造間僱傭契約並未定有期限，另原告
    年近39歲，離勞動基準法所定強制退休之65歲期間尚有26年
    許，以此推算兩造間僱傭契約關係存續期間，最多以10年計
    算；又原告每月平均薪資為肆萬參仟伍佰肆拾陸元，故本件
    訴訟標的價額核定為伍佰貳拾貳萬伍仟伍佰貳拾元（43,546
    1210＝5,225,520 ），應徵第一審裁判費為伍萬貳仟柒
    佰柒拾柒元。
  (二)原告乙○○部分：依原告主張之事實，其係自民國78年8 月
    29日起受被告僱用，兩造間僱傭契約並未定有期限，另原告
    年近43歲，離勞動基準法所定強制退休之65歲期間尚有22年
    許，以此推算兩造間僱傭契約關係存續期間，最多以10年計
    算；又原告每月平均薪資為肆萬玖仟柒佰元，故本件訴訟標
    的價額核定為伍佰玖拾陸萬肆仟元（49,7001210＝5,96
    4,000 ），應徵第一審裁判費為陸萬零壹佰零參元。
  (三)原告甲○○部分：依原告主張之事實，其係自民國84年3 月
    24日起受被告僱用，兩造間僱傭契約並未定有期限，另原告
    年近41歲，離勞動基準法所定強制退休之65歲期間尚有24年
    許，以此推算兩造間僱傭契約關係存續期間，最多以10年計
    算；又原告每月平均薪資為肆萬貳仟壹佰零玖元，故本件訴
    訟標的價額核定為伍佰零伍萬參仟零捌拾元（42,10912
    10＝5,053,080 ），應徵第一審裁判費為伍萬壹仟零玖拾肆
    元。
  (四)扣除原告已繳納參仟元後，原告丙○○、乙○○及甲○○分
    別應補繳第一審裁判費伍萬壹仟柒佰柒拾柒元、伍萬玖仟壹
    佰零參元及伍萬零玖拾肆元，爰依民事訴訟法第249條第1項
    但書規定，限原告於收受本裁定送達5 日內向本院補繳上開
    裁判費，逾期不繳，即駁回原告之訴。
三、依法裁定如主文。
中    華    民    國    99    年    6     月    10    日
                  民事第一庭法  官  黎文德
以上正本係照原本作成
如不服本裁定關於核定訴訟標的價額部分，應於送達後10日內向
本院提出抗告狀，並繳納抗告費新臺幣1,000 元；關於命補繳裁
判費部分，不得抗告。
中    華    民    國    99    年    6     月    10    日
                            書記官  趙彬

司法院資訊處製作；財團法人民間司法改革基金會備份。
